# 租赁准则

提问人：Ryan_q 时间：2021-08-18 14:33:11
@chenyiwei，陈版主在看指南中有段话：
若某融资租赁合同必须以收到租赁保证金为生效条件，出租人收到承租人交来的租赁保证金，借记“银行存款”科目，贷记“其他应收款——租赁保证金”科目。承租人到期不交租金，以保证金抵作租金时，借记“其他应收款——租赁保证金”科目，贷记“应收融资租赁款”科目。承租人违约，按租赁合同或协议规定没收保证金时，借记“其他应收款——租赁保证金”科目，贷记“营业外收入”等科目。
问：
为什么收到保证金不是其他应付款——租赁保证金？其他应收款期末为负数？

回答人：chenyiwei
个人理解可能是笔误，应该是“其他应付款——租赁保证金”或者“长期应付款——租赁保证金”。